臺灣嘉義地方法院刑事判決　　　　　　　 99年度易字第943號
公　訴　人　臺灣嘉義地方法院檢察署檢察官
被　　　告　林秉志
上列被告因恐嚇等案件，經檢察官提起公訴（99年度偵字第7386
號、7883號），本院判決如下：
    主  文
林秉志犯附表編號一所示之恐嚇罪暨附表編號二至六所示之毀損
罪計五罪，均累犯，各處如附表一至六所示之刑。應執行有期徒
刑壹年貳月，如易科罰金，以新臺幣壹仟元折算壹日。高爾夫球
桿壹支沒收。
    犯 罪 事 實
一、林秉志前因2次施用毒品案件，分經本院以97年度嘉簡字第
    1124號、第1165號各判處有期徒刑3月，定應執行有期徒刑
    5月確定，並於民國98年5月18日執行完畢。詎其猶不知悔改
    ，於99年6月間以新臺幣2萬6千元，委託傅再養雕刻神像1尊
    ，惟交貨後對該尊神像品質不滿，要求傅再養退錢未果，竟
    分別基於恐嚇危害安全及毀損之犯意，為下列之行為：
 (一)林秉志基於恐嚇危害安全之犯意，於99年8月25日13時5分
     許，前往嘉義縣水上鄉國姓村95號傅再養住處，砸毀該尊
     神像，並向傅再養恫稱：「若不還錢就要給你好看！」等
     語，以加害他人生命、身體之事恐嚇，致傅再養心生畏懼
     （即附表編號1）。
 (二)林秉志基於毀損之故意，於99年9月6日14時15分許，前往
     嘉義縣水上鄉國姓村95號傅再養住處，持磚頭砸破傅再養
     住處客廳左側玻璃，磚頭並飛入客廳砸壞放置客廳內之神
     像凹陷（即附表編號2）。
 (三)林秉志基於毀損之故意，於99年9月8日15時許，前往嘉義
     縣水上鄉國姓村95號傅再養住處，以腳踹傅再養住處大門
     鋁門，致使鋁門之銅輪4個損壞（即附表編號3）。
 (四)林秉志基於毀損之故意，於99年9月11日23時7分，前往嘉
     義縣水上鄉國姓村95號傅再養住處，持磚頭砸破傅再養住
     處客廳落地窗玻璃1塊（即附表編號4）。
 (五)林秉志基於毀損之故意，於99年9月12日凌晨3時7分許，前
     往嘉義縣水上鄉國姓村95號傅再養住處，持其所有之高爾
     夫球桿敲凹傅再養住處鐵門、鐵窗，並打破玻璃4塊及車牌
     號碼Ｊ７－８２５８自用小客車後方擋風玻璃（即附表編
     號5）。
 (六)林秉志基於毀損之故意，於99年9月14日12時14分許，前往
     嘉義縣水上鄉國姓村95號傅再養住處，以腳踹傅再養住處
     大門鋁門，致使鋁門之銅輪4個損壞（即附表編號6）。
二、案經傅再養訴請嘉義縣警察局水上分局報請臺灣嘉義地方法
    院檢察署檢察官偵結起訴。
    理  由
一、被告以外之人於審判外之陳述，雖不符前四條之規定，而經
    當事人於審判程序同意作為證據，法院審酌該言詞陳述或書
    面陳述作成時之情況，認為適當者，亦得為證據。當事人、
    代理人或辯護人於法院調查證據時，知有刑法第159條第1項
    不得為證據之情形，而未於言詞辯論終結前聲明異議者，視
    為有前項之同意。刑事訴訟法第159條之5定有明文。本件引
    用證人之證述及書證，檢察官、被告並無不同意列為證據，
    且本院審理時，無於言詞辯論終結前聲明異議。而本案引用
    下述證人所為之證述，係在自由意志下所為陳述，並親閱筆
    錄無訛後始簽名作成之情況，且該證言及書證適為本案應審
    酌必要事項，自有證據能力，得為本案證據，合先敘明。
二、訊據被告林秉志就其於99年9月6日14時15分，前去傅再養住
    處，丟磚頭砸破客廳玻璃（附表編號2）；於99年9月11 日
    23時7分，前去傅再養住處，持磚頭砸破客廳落地窗玻璃（
    附表編號4）；於99年9月12日凌晨3時7分，持其所有之高爾
    夫球桿敲凹傅再養住處鐵門、鐵窗，並打破玻璃4塊及車牌
    號碼Ｊ７－８２５８自用小客車後方擋風玻璃（附表編號5
    ）之事實，供認不諱。惟對於附表編號1、3、6部分，矢口
    否認犯行，辯稱：伊於99年8月25日13時5分，有去傅再養的
    住處，是要拿神像還傅再養並要回雕刻神像的錢，該神像伊
    拿去之前就已經壞掉了，並不是伊摔壞的，而且伊也沒有向
    傅再養說如果沒有還錢，就要給他好看；又伊亦沒有於99年
    9 月8日15時許及於99年9月14日12時14分許，前去傅再養住
    處用腳踹傅再養住處大門的鋁門云云。
三、經查：
  (一)被告林秉志上揭供認其於99年9月6日14時15分、99年9 月
      11日23時7分，99年9月12日凌晨3時7分，前往傅再養住處
      毀損之事實，核與證人傅再養警偵、本院證述情節相符（
      見嘉水警偵字第0990013537號卷第6、8、10至11頁、99
      年度偵字第7386號卷第20-21頁），並有照片13張在卷可
      參（見嘉水警偵字第0990013537號卷第13至19頁）。被告
      上揭不利於己之自白，核與事實相符。
  (二)證人傅再養證稱：我幫被告雕刻神像完成後交付。被告於
      99年8月25日13時5分許，拿神像到我家辱罵，並且將神像
      摔壞，我下樓來，被告就跟我講，神像的手是用接的，並
      且要我還錢，否則就要讓我好看，讓我很恐懼（見嘉水警
      偵字第0990013537號卷第5至6頁），並有照片2張在卷可
      參（見嘉水警偵字第0990013537號卷第12頁）；又證稱：
      被告各於99年9月8日15時許及99年9月14日12時14分許，
      到我住處以腳踹大門鋁門，二次均致使鋁門之銅輪4個損
      壞，二次我均有去修理讓，修理收據開一張等語（見嘉水
      警偵字第0990013908號卷第3至4頁、99年度偵字第7386號
      卷第21頁、本院卷第32至33頁），並有吉成玻璃行99年9
      月20日出具之修理收據1紙可參（見99年度偵字第7883 號
      卷第21頁之前頁）。證人傅再養就被告上揭犯行，證述明
      確，並有照片或修理收據可佐，自非無據。再被告嗣後本
      院審理時，亦對於99年9月8日15時許，前往傅再養住處以
      腳踹大門鋁門，為之是認（見本院卷第36頁），益證傅再
      養所述非虛，可以採認。
  (三)依上所述，被告坦認部分與事實相符，所辯部分，應屬卸
      責之詞，不足採信，本件事證明確，被告恐嚇、毀損犯行
      ，均洵可認定，應依法論科。
四、核被告林秉志就附表編號1所為，係犯刑法第305條恐嚇危害
    安全罪；就附表2至6所為，分係犯刑法第354條毀損器物罪
    。又刑法上所稱之「集合犯」，係指立法者於所制定之犯罪
    構成要件中，本即預定有數個同種類行為反覆實行之犯罪而
    言。客觀上應斟酌法律規範之本來意涵、實現該犯罪目的之
    必要手段、社會生活經驗中該犯罪必然反覆實行之常態及社
    會通念等；主觀上則視該反覆實行之行為是否出於行為人之
    一個犯意，並秉持刑罰公平原則，加以判斷是否為「集合犯
    」。而刑法上所謂之「接續犯」，則係指行為人以單一之決
    意，於同時、同地或密切接近之時、地接續實施侵害同一法
    益之數行為，而各行為之獨立性極為薄弱，依一般社會健全
    觀念，在時間差距上，難以強行分開，在刑法評價上，以視
    為數個舉動之接續施行，合為包括之一行為予以評價，較為
    合理者而言，最高法院98年度台上字第7513號裁判要旨參照
    。被告所為附表1至6所為之恐嚇、毀損犯行，時地、行為均
    各自獨立而可分，且所為犯行，依社會觀念，亦非必然反覆
    實行，是其所犯恐嚇1罪及毀損5罪，犯意各別，行為亦殊，
    應予分論併罰，公訴人認係接續犯或有裁判上一罪關係，容
    有誤會，併予敘明。再被告前因2次施用毒品案件，分經本
    院各判處有期徒刑3月，定應執行有期徒刑5月確定，並於98
    年5月18日執行完畢，有臺灣高等法院被告前案紀錄表1份在
    卷可參，其受徒刑之執行完畢後，5年以內故意再犯本件有
    期徒刑以上之罪，為累犯，均應依刑法第47條第1項規定加
    重其刑。爰審酌被告高職畢業之學歷，務農，每月收入不定
    ，就其犯罪之動機、目的、手段、所生危害及犯罪後態度等
    一切情狀，分別量處如主文所示之刑，並諭知易科罰金之折
    算標準，暨定其應執行刑。又附表編號5所示之高爾夫球桿
    壹支，係被告所有，供該次犯罪所用，業據被告供明，應依
    刑法第38條第1項第2款宣告沒收。
五、不另為無罪諭知部分：
  (一)公訴意旨另以：被告林秉志於附表編號2至6所為之毀損行
      為，致生危害傅再養之人身安全，因認被告此部分涉犯刑
      法第305條恐嚇罪嫌云云。
  (二)按犯罪事實應依證據認定之，無證據不得認定犯罪事實；
      不能證明被告犯罪者，應諭知無罪之判決，刑事訴訟法第
      154條第2項、第301條第1項分別定有明文。次按認定不利
      於被告之事實，須依積極證據，苟積極證據不足為不利於
      被告事實之認定時，即應為有利於被告之認定，更不必有
      何有利之證據；認定犯罪事實所憑之證據，雖不以直接證
      據為限，間接證據亦包括在內，然而無論直接或間接證據
      ，其為訴訟上之證明，須於通常一般之人均不致有所懷疑
      ，而得確信為真實之程度者，始得據為有罪之認定，倘其
      證明尚未達於此一程度，而有合理性懷疑存在時，即不得
      遽為被告犯罪之認定，最高法院30年上字第816號、76 年
      臺上字第4986號判例意旨可資參照。
  (三)檢察官認被告另涉犯上開罪嫌，無非係以被告有前去毀損
      傅再養所有之器物，足以造成傅再養心生畏懼為論據。訊
      據被告則堅決否認犯行，辯稱：伊沒有恐嚇傅再養等語。
 (四)經查：
     (1)按刑法第305條之恐嚇罪，所稱以加害生命、身體、自由
       、名譽、財產之事，恐嚇他人者，係指以使人生畏怖心
       為目的，而通知將加惡害之旨於被害人而言。且恐嚇危
       害安全罪，具有概括補充性，屬廣義法之一種，恐嚇他
       人如有附加其他要件，構成他罪時，則應依他罪處斷，
       而非可論以本罪，最高法院52年台上字第751號判例及84
       年度台上字第3869號裁判要旨參照。
     (2)證人傅再養證稱：被告於99年9月6日14時15分許，前往
       我住處用磚頭砸壞客廳的玻璃兩片及神像時，我在屋內
       ，但是被告並沒有看到我，被告砸完玻璃以後就騎機車
       走掉了，當時都沒有對話；被告於99年9月8日15時許，
       到住處用腳踹大門鋁門的時候，我有說我有報警了，被
       告說叫警察來也沒有用；被告於99年9月11日23時7分許
       ，到住處拿磚頭砸壞客廳落地窗玻璃時，我人在屋內，
       與被告沒有對話，被告砸完就走掉了；被告於99年9月12
       日凌晨3時10許，到住處持鐵棒敲凹處鐵門、鐵窗，並打
       破玻璃4塊及車牌號碼Ｊ７－８２５８自用小客車後方擋
       風玻璃時，我在睡覺，沒有與對話等情（見本院卷第32
       至33頁）。依證人傅再養所述，被告毀損時，並未對傅
       再養有何恐嚇行為。
     (3)綜上所述，此部分被告恐嚇犯行，尚無其他積極證據足
       資證明被告確有檢察官所指恐嚇犯嫌，自應為無罪之判
       決。惟公訴意旨既認被告此部分恐嚇犯嫌，與上開起訴
       經本院判刑之毀損罪，具有想像競合犯裁判上一罪關係
       ，故就此部分，不另為無罪之諭知，併此敘明。
據上論斷，應依刑事訴訟法第299條第1項，刑法305條、354條、
、第47條第1項、第41條第1項前段、第8項第51條第5款，刑法施
行法第1條之1第1項、第2項，判決如主文。
本案經檢察官吳咨泓到庭執行職務
中    華    民    國  100    年    1     月    27     日
                  刑事第六庭    法  官  蘇清水
以上正本證明與原本無異。
如不服本判決應於收受判決後10日內向本院提出上訴書狀，並應
敘述具體理由；其未敘述上訴理由者，應於上訴期間屆滿後20日
內向本院補提理由書（均須按他造當事人之人數附繕本）「切勿
逕送上級法院」。告訴人或被害人如對於本判決不服者，應具備
理由請求檢察官上訴，其上訴期間之計算係以檢察官收受判決正
本之日期為準。
中    華    民    國   100    年    1     月    27    日
                                書記官  邱法儒
臺灣嘉義地方法院99年度易字第943號附表：
┌──┬─────────────┬─────────┐
│編號│犯      罪      事      實│科              刑│
├──┼─────────────┼─────────┤
│    │林秉志基於恐嚇危害安全之犯│林秉志犯恐嚇罪，累│
│    │意，於99年8月25日13時5分許│犯，處有期徒刑肆月│
│    │，前往嘉義縣水上鄉國姓村95│，如易科罰金，以新│
│ １ │號傅再養住處門前，砸毀該尊│臺幣壹仟元折算壹日│
│    │神像，並向傅再養恫稱：「若│。                │
│    │不還錢就要給你好看！」等語│                  │
│    │，以加害他人生命、身體之事│                  │
│    │恐嚇，致傅再養心生畏懼。  │                  │
├──┼─────────────┼─────────┤
│    │林秉志基於毀損之故意，於99│林秉志犯毀損器物罪│
│    │年9月6日14時15分許，前往嘉│，累犯，處有期徒刑│
│    │義縣水上鄉國姓村95號傅再養│參月，如易科罰金，│
│ ２ │住處，持磚頭砸破傅再養住處│以新臺幣壹仟元折算│
│    │客廳左側玻璃，磚頭並飛入客│壹日。            │
│    │廳砸壞放置客廳內之神像凹陷│                  │
│    │。                        │                  │
├──┼─────────────┼─────────┤
│    │林秉志基於毀損之故意，於99│林秉志犯毀損器物罪│
│    │年9月8日15時許，前往嘉義縣│，累犯，處有期徒刑│
│ ３ │水上鄉國姓村95號傅再養住處│參月，如易科罰金，│
│    │，以腳踹歪傅再養住處大門鋁│以新臺幣壹仟元折算│
│    │門，致使鋁門之銅輪4個損壞 │壹日。            │
│    │。                        │                  │
├──┼─────────────┼─────────┤
│    │林秉志基於毀損之故意，於99│林秉志犯毀損器物罪│
│    │年9月11日23時7分，前往嘉義│，累犯，處有期徒刑│
│ ４ │縣水上鄉國姓村95號傅再養住│參月，如易科罰金，│
│    │處，持磚頭砸破傅再養住處客│以新臺幣壹仟元，折│
│    │廳落地窗玻璃1塊。         │算壹日。          │
├──┼─────────────┼─────────┤
│    │林秉志基於毀損之故意，於99│林秉志犯毀損器物罪│
│    │年9月12日凌晨3時7分許，前 │，累犯，處有期徒刑│
│    │往嘉義縣水上鄉國姓村95號傅│伍月，如易科罰金，│
│    │再養住處，持其所有之高爾夫│以新臺幣壹仟元折算│
│ ５ │球桿敲凹傅再養住處鐵門、鐵│壹日。高爾夫球桿壹│
│    │窗，並打破玻璃4塊及車牌號 │支沒收。          │
│    │碼Ｊ７－８２５８自用小客車│                  │
│    │後方擋風玻璃。            │                  │
├──┼─────────────┼─────────┤
│    │林秉志基於毀損之故意，於99│林秉志犯毀損器物罪│
│    │年9月14日12時14分許，前往 │，累犯，處有期徒刑│
│ ６ │嘉義縣水上鄉國姓村95號傅再│參月，如易科罰金，│
│    │養住處，以腳踹歪傅再養住處│以新臺幣壹仟元折算│
│    │大門鋁門，致使鋁門之銅輪4 │壹日。            │
│    │個損壞。                  │                  │
└──┴─────────────┴─────────┘
附錄所犯法條：
中華民國刑法第305條
（恐嚇危害安全罪）
以加害生命、身體、自由、名譽、財產之事，恐嚇他人致生危害
於安全者，處 2 年以下有期徒刑、拘役或 3 百元以下罰金。
中華民國刑法第354條
（毀損器物罪）
毀棄、損壞前二條以外之他人之物或致令不堪用，足以生損害於
公眾或他人者，處 2 年以下有期徒刑、拘役或 5 百元以下罰金
。